臺灣高雄地方法院刑事判決
109年度訴字第825號
公  訴  人  臺灣高雄地方檢察署檢察官
被      告  洪政緯



指定辯護人  洪千琪律師
上列被告因毒品危害防制條例案件，經檢察官提起公訴（108年
度偵字第23086號、109年度偵字第9231號），本院判決如下：
    主  文
甲○○犯如附表一編號1至3所示之參罪，均累犯，各處如附表一編
號1至3「宣告刑」欄所示之刑及沒收。應執行有期徒刑伍年。
其餘被訴持有第二級毒品部分無罪。
扣案如附表二編號2至3所示之物均沒收銷燬。
    事  實
一、甲○○明知甲基安非他命係毒品危害防制條例第2條第2項    
  第2款所列之第二級毒品，不得非法持有、販賣，竟基於販   
   賣第二級毒品甲基安非他命以營利之犯意，以其持用之門   
   號0000000000號行動電話作為販毒聯絡之工具，於附表一   
   所示之時間，與附表一所示之人聯繫後，即於聯繫後某時   
   在附表一所示之地點，分別販賣第二級毒品甲基安非他命   
   （起訴書誤載為「海洛因」，應予更正）予黃上碩1次、李  
    祐菘（起訴書誤載為「崧」，應予更正）2次。嗣經員警於 
     民國108年12月4日13時55分許，持本院核發之搜索票，在 
     甲○○位於高雄市○鎮區○○○路000號9樓住處執行搜        
索，扣得附表二編號10、11所示之物，而悉上情。
二、案經高雄市政府警察局鳳山分局報告臺灣高雄地方檢察署檢
    察官偵查後起訴。　　
    理  由
甲、有罪部分
壹、程序方面
    刑事訴訟法第159條之5規定，被告以外之人於審判外之陳述
    ，雖不符前4條之規定，而經當事人於審判程序同意作為證
    據，法院審酌該言詞陳述或書面陳述作成時之情況，認為適
    當者，亦得為證據；當事人、代理人或辯護人於法院調查證
    據時，知有第159條第1項不得為證據之情形，而未於言詞辯
    論終結前聲明異議者，視為有前項之同意。準此，本判決所
    引用各項被告以外之人於審判外言詞或書面陳述，性質上雖
    屬傳聞證據，然審酌此等陳述作成時之外部情況俱無不當，
    復經檢察官、被告甲○○及辯護人均表示同意具有證據能力【
    見本院109年度訴字第825號卷（下稱本院卷）第397、435-4
    36頁】，直至言詞辯論終結前亦未聲明異議，嗣於審判程序
    業經依法調查，乃認作為證據應屬適當，自得採為認定事實
    之依據。
貳、實體方面
得心證之理由：
㈠前揭犯罪事實，訊據被告甲○○於警詢、偵查及本院審理時  自
  白在卷【見高雄市政府警察局鳳山分局高市警鳳分偵字第1&ZZ
  ZZ; 0000000000號卷（下稱警一卷）第6-10頁、臺灣高雄地方
  檢察署108年度偵字第23086號卷（下稱偵一卷）第78-79頁、
  本院卷第153頁】，經核與證人黃上碩於警詢及偵訊（見警一
  卷第27-28頁、偵一卷第36-37頁）、李祐菘於警詢及偵訊（見
  警一卷第40-45頁、偵一卷第71頁）之證述相符，並有108年聲
  監字第1425號、108年度聲監續字第2242號通訊監察書及相關
  監察譯文（見警一卷第27、43-45、92-96頁）在卷可稽，復經
  員警扣得附表二編號10、11所示之扣案物，此有本院108年聲
  搜字第1402號搜索票、高雄市政府警察局鳳山分局108年12月4
  日搜索扣押筆錄及扣押物品目錄表、108年度檢管字第2960號
  、109年度檢管字第169號、109年度院總管字第1888號扣押物
  品清單及扣押物品照片可稽（見警一卷第59-63頁、偵一卷第1
  75、199頁、本院卷第97-100頁），足認被告上揭任意性自白
  與事實相符，並有證據補強，是此部分事實堪予認定。
㈡按販賣毒品之所謂販賣行為，須行為人主觀上有營利意圖，  
  且客觀上有販入或賣出毒品行為，即足構成，至於實際上是  
  否已經獲利，則非所問（最高法院93年度台上字第1651號判  
  決參照）。而本案被告確有為附表一編號1至3所示販賣第二  
  級毒品安非他命之行為，已如前述，參以被告自承：我販賣  
  毒品的獲利是賺量差，賣新臺幣（下同）1000元利潤賺300元 
   等語【見偵一卷第79頁、本院卷第153頁】，堪信被告販賣第
    二級毒品甲基安非他命時，確有從中賺取價差，而有牟利之
    意圖及事實，被告販賣第二級毒品甲基安非他命之行為，主
    觀上確有營利之意圖，應堪認定。　　
㈢起訴書有誤部分，分列更正如下：
⒈起訴書犯罪事實一、（一）第四行雖記載「...分別販賣第二級
  毒品『海洛因』...」，然參以犯罪事實之其他內容，均係關於
  販賣甲基安非他命之事實，復觀以「證據並所犯法條欄」二所
  載：被告所犯係「修正前毒品危害防制條例第4條第2項販賣第
  二級毒品罪」，且被告歷次供稱之內容及證人黃上碩、李祐菘
  所證稱之本案交易物品亦均為第二級毒品甲基安非他命（業已
  敘述如上），業經公訴檢察官當庭更正（見本院卷第285頁）
  ，是認上揭雙引號所載應屬誤載，應更正為「...分別販賣第
  二級毒品甲基安非他命...」。
⒉起訴書犯罪事實一、（一）第四行雖記載「...分別販賣...予
  黃上碩1次、李祐『崧』2次」，惟此與證人李祐菘之姓名不符，
  有其警詢筆錄之簽名及個人戶籍資料可稽（見警一卷第39、46
  、55頁），應屬誤載，應予更正。
⒊起訴書附表編號1（即本判決附表一編號1）所載證人黃上碩於1
  08年9月初某日與被告聯繫所使用之號碼為「0000000（市話）
  」，然參以證人黃上碩於警詢證稱：（提示108年10月1日14時
  27分36秒被告與證人黃上碩之通訊監察譯文）我騎乘重機車MT
  C-3393號前往小港區安泰醫院，到達後我進入安泰醫院使用公
  用電話撥打被告的門號0000000000，我問他「你有2張嗎」，
  就是問他有無2千元安非他命的意思，並表示我身上有3000元
  現金，但是被告當時不在家，他叫我晚一點再過去，我就先離
  開，約過了3、4小時我再到安泰醫院内使用公用電話撥打被告
  的手機，我只響了幾聲，被告並未接起電話，但他就知道我到
  了，我就走到對面被告住處樓下，交付現金2000元給被告，被
  告就拿出1包安非他命給我，交易完我就騎乘機車離開，沒有
  其他人在場等語（見警一卷第26頁、偵一卷第36、37頁），另
  參以檢察官調閱之被告使用之門號0000000000號之通聯紀錄（
  見偵一卷第105頁），經檢察官註記之108年10月1日14時27分4
  6秒之受話號碼為「0000000」，堪認起訴書附表編號1所載之
  證人黃上碩使用之「0000000（市話）」號碼，應係108年10月
  1日與被告聯絡時使用，而非本案起訴之「108年9月初某日」
  之犯行所使用，應屬明確。另參證人黃上碩於警詢時證稱：（
  提示108年9月14日2時26分22秒被告與證人黃上碩之通訊監察
  譯文）我印象中是108年9月初騎乘重機車MTC-3393號與朋友一
  起前往小港區安泰醫院對面「紅毛」（即被告）住處樓下，透
  過該位朋友交付現金1000元給「紅毛」，購得1包安非他命，
  交易完我就騎乘機車離開等語（見警一卷第27-28頁），經核
  與被告於警詢時陳稱：（提示108年9月14日2時26分22秒被告
  與證人黃上碩之通訊監察譯文）這通電話意思是黃上碩騎乘他
  的重機車來高雄市○○區○○路000號找我，我就拿一包安非他命
  給黃上碩，黃上碩聲稱把安非他命交付朋友後再拿錢給我，但
  就沒下文，所以這通電話是向黃上碩追討毒品金額1000元等語
  （見警一卷第7頁）相符，是以，依證人黃上碩及被告所陳述
  之內容，復遍查卷內所有資料，實無以認定證人黃上碩於「10
  8年9月初某日」有以「0000000（市話）」與被告聯繫購買毒
  品甲基安非他命事宜，起訴書此部分幾載顯然有誤，應更正為
  「以不詳方式聯繫」（降附表一編號1所載）。
⒋起訴書附表編號3（即本判決附表一編號3）所載證人李祐菘  
  該次使用之門號為「0000000000」號，然參以該次監聽譯文（
  即108年10月19日19時24分許、同日19時40分許），與被告聯
  繫之門號應為「0000000000」號（見警一卷第10頁），經核與
  證人李祐菘於警詢證稱：我的手機被停話時，我就用門號0000
  000000撥打給甲○○買安非他命等語（見警一卷第40-41、44頁
  ）相符，是以，此部分顯屬誤載，應予更正。
㈣綜上所述，本件事證明確，被告如附表一編號1至3所示販賣   
 第二級毒品甲基安非他命犯行，均堪認定，應依法論科。
論罪科刑：
㈠新舊法比較
  按行為後法律有變更者，適用行為時之法律；但行為後之法律
  有利於行為人者，適用最有利於行為人之法律，刑法第2條第1
  項定有明文。本件被告為附表一編號1至3所載行為後，毒品危
  害防制條例業於109年1月15日修正公布，自公布後6個月施行
  ，而修正前毒品危害防制條例第4條第2項原規定：「製造、運
  輸、販賣第二級毒品者，處無期徒刑或七年以上有期徒刑，得
  併科新臺幣一千萬元以下罰金。」；第17條第2項原規定：「
  犯第四條至第八條之罪於偵查及審判中均自白者，減輕其刑。
  」，修正後第2項則規定：「製造、運輸、販賣第二級毒品者
  ，處無期徒刑或十年以上有期徒刑，得併科新臺幣一千五百萬
  元以下罰金。」；第17條第2項則規定：「犯第四條至第八條
  之罪於偵查及歷次審判中均自白者，減輕其刑。」，是修正後
  毒品危害防制條例第4條第2項將法定刑予以提高；修正後同條
  例第17條第2項則將得以減輕其刑之條件予以提高。依照前開
  規定，修正後之毒品危害防制條例第4條第2項及第17條第2項
  對被告並無較為有利，應適用行為時即修正前之毒品危害防制
  條例第4條第1項及第17條第2項規定論處。　
㈡罪名及罪數
  甲基安非他命係毒品危害防制條例第2條第2項第2款所列之第 
   二級毒品，不得持有及販賣。核被告就附表一編號1至3所   
   為，均係犯修正前毒品危害防制條例第4條第2項之販賣第二 
   級毒品罪。被告如附表一編號1至3所示為供販賣而持有第二 
   級毒品甲基安非他命之低度行為，為販賣之高度行為所吸   
   收，不另論罪。被告所犯上開3罪，犯意各別，行為互殊，應
    予分論併罰。
㈢刑之加重事由　　　
  依司法院釋字第775號解釋文及理由之意旨，係指構成累犯者
  ，不分情節，一律加重最低本刑，於不符合刑法第59條所定要
  件之情形下，致生行為人所受之刑罰超過其所應負擔罪責之個
  案，不符罪刑相當原則、比例原則。於此範圍內，在修正前，
  為避免發生上述罪刑不相當之情形，法院就該個案應裁量是否
  加重最低本刑；依此，該解釋係指個案應量處最低法定刑、又
  無法適用刑法第59條在內減輕規定之情形，法院應依此解釋意
  旨裁量不予加重最低本刑（最高法院108年度台上字第338號判
  決參照）。被告前因毒品危害防制條例案件，經本院100年度
  訴字第186號判決2年6月（共4罪），應執行有期徒刑4年，上
  訴後經臺灣高等法院高雄分院100年度上訴字第912號判決確定
  （下稱甲案），被告於104年9月8日縮短刑期假釋出監。另因
  毒品危害防制條例案件，經本院105年度簡字第2207號判決有
  期徒刑4月確定、本院106年度簡字第192號判決有期徒刑4月確
  定，該2罪經本院106年度聲字第2220號裁定應執行有期徒刑7
  月確定（下稱乙案），又因毒品危害防制條例案件，經本院10
  6年度簡字第2017號判決有期徒刑4月確定（下稱丙案），因甲
  案之假釋遭撤銷，嗣後甲案之殘刑與乙案、丙案接續執行，於
  108年5月19日縮短刑期執行完畢等情，有臺灣高等法院被告前
  案紀錄表在卷可查，則被告於受有期徒刑執行完畢後，5年以
  內故意再犯本案附表一編號1至3所示有期徒刑以上之各罪，均
  為累犯。睽諸被告構成累犯之前案亦為毒品案件，顯見其具有
  特別惡性及對刑罰反應力薄弱，且被告所犯本案販賣第二級毒
  品犯行，依其犯罪情節，認尚無應量處最低法定刑，否則罪刑
  不相當之情形，認均應依刑法第47條第1項之規定論以累犯，
  並依法加重其刑（法定刑為無期徒刑部分，不得加重）。公訴
  意旨未論及累犯，應予補充。
㈣刑之減輕事由　　　
⒈偵審自白減輕：
  按修正前毒品危害防制條例第17條第2項規定，犯第4條至第8
  條之罪於偵查及審判中均自白者，減輕其刑。經查，被告就附
  表一編號1至3所示販賣第二級毒品犯行均於偵查及審判中自白
  不諱，業已敘述如上，此部分合於上揭規定，均應依修正前毒
  品危害防制條例第17條第2項規定，減輕其刑。
⒉關於供出毒品上游：
  按犯毒品危害防制條例第4條至第8條、第10條或第11條之罪，
  供出毒品來源，因而查獲其他正犯或共犯者，減輕或免除其刑
  ，毒品危害防制條例第17條第1項定有明文。查被告固於警詢
  供稱：我的毒品咖啡包、搖頭丸是跟「小黑」買，安非他命是
  跟「寬阿」購買，我跟他是透過FACETIME跟微信聯繫，他臉書
  暱稱是「羅文」、微信暱稱是「好好說」等語（見警一卷第11
  、17頁），惟經本院函詢高雄市政府警察局鳳山分局，有無因
  被告之供述因而查獲其他正犯或共犯乙節，經函覆略以：偵辦
  期間甲○○向警方供述毒品搖頭丸、毒品咖啡包係向綽號「小黑
  」所購得，惟甲○○未能提供綽號「小黑」之真實年籍資料，故
  未查獲綽號「小黑」；另安非他命部分係向國人蘇鏡寬所購得
  ，通訊方式均以通訊軟體FACETIME聯繫，無法上線追查，致未
  能查獲蘇鏡寬販毒事證等語，有高雄市政府警察局鳳山分局10
  9年12月8日高市警鳳分偵字第10975419700號函、110年4月16
  日高市警鳳分偵字第11071660100號函在卷可佐（見本院卷第4
  9、191頁），是被告雖有上開供述，然與毒品危害防制條例第
  17條第1項所規定「因而查獲其他正犯或共犯」之要件不符，
  尚無毒品危害防制條例第17條第1項減免其刑規定之適用。
⒊刑法第59條酌減其刑部分：
  被告之辯護人雖為被告之利益請求依刑法第59條酌減其刑等  
  語（見本院卷第219頁），惟按刑法第59條規定之酌量減輕  
  其刑，必須犯罪另有特殊之原因與環境，在客觀上足以引起  
  一般同情，認為即使予以宣告法定最低度刑，猶嫌過重者，  
  始有其適用。此所謂法定最低度刑，固包括法定最低本刑；  
  惟遇有其他法定減輕之事由者，則應係指適用其他法定減輕  
  事由減輕其刑後之最低度刑而言。倘被告別有法定減輕事由  
  者，應先適用法定減輕事由減輕其刑後，猶認其犯罪之情狀  
  顯可憫恕，即使科以該減輕後之最低度刑仍嫌過重者，始得  
  適用刑法第59條規定酌量減輕其刑。經查，被告並無何非販  
  賣甲基安非他命予他人不可之正當事由，難認在客觀上足以  
  引起一般同情，並參以被告於本案犯罪動機、手段、次數等  
  犯罪情節，且修正前毒品危害防制條例第4條第2項販賣第二  
  級毒品罪之法定本刑為「7年以上有期徒刑」，被告如附表  
  一編號1至3所示犯行經依毒品危害防制條例第17條第2項規  
  定減輕其刑後，法定最低刑度大幅降低，已無情輕法重或刑  
  罰過苛之情，實無併予適用刑法第59條酌減其刑之餘地。是  
  其辯護人上開所請，尚難准許。
⒋綜上，被告就附表一編號1至3所示之罪，均應依累犯之規定，
  加重其刑（其中法定刑無期徒刑部分，依法不得加重）。被告
  所犯上開犯行，均應依偵審自白之規定，減輕其刑。而被告因
  同時有前揭刑之加重及減輕事由，應依刑法第71條第1項規定
  先加後減之（其中法定刑為無期徒刑部分，依法不得加重）。
㈤量刑依據
  爰以行為人責任為基礎，審酌被告應知毒品對於人體身心健康
  之危害性，且對社會治安亦有相當危害，依法不得販賣，被告
  卻為圖不法利益，販賣第二級毒品甲基安非他命予黃上碩、李
  祐菘施用，危害他人身體健康及社會秩序匪淺，所為實屬不該
  ；審酌被告坦承犯行之犯後態度，兼衡被告販賣毒品之種類、
  對象、次數，暨參以被告自陳高職畢業之智識程度、曾為電焊
  工，現因另案在監執行、有一未成年小孩由丈母娘扶養等情狀
  （見本院卷第456頁及臺灣高等法院被告前案紀錄表），分別
  量處如附表一編號1至3所示「宣告刑」欄所示之刑。
㈥定執行刑
  按數罪併罰，分別宣告多數有期徒刑者，於各刑中之最長期以
  上，各刑合併之刑期以下，定其刑期，但不得逾30年，刑法第
  51條第5款定有明文。又數罪併罰之定應執行之刑，係出於刑
  罰經濟與責罰相當之考量，對犯罪行為人本身及所犯各罪之總
  檢視，除應考量行為人所犯數罪反應出之人格特性，並應權衡
  審酌行為人之責任與整體刑法目的及相關刑事政策，在量刑權
  之法律拘束性原則下，採取限制加重原則，資為量刑裁量權之
  外部界限，並應受比例原則等內部界限之支配，使以輕重得宜
  ，兼顧刑罰衡平原則，以區別數罪併罰與單純數罪之不同。查
  被告所犯如附表一編號1至3所示販賣第二級毒品犯行，犯罪時
  間均為108年，犯罪手法類似、犯罪時間相近、交易之對象為2
  人，被告實質侵害法益之質與量，未如形式上單從罪數所包含
  範圍之鉅，另考量因生命有限，刑罰對受刑人所造成之痛苦程
  度，係隨刑度增加而生加乘效果，就被告所犯如附表一編號1
  至3所示之罪定其應執行刑如主文第1項所示。
沒收暨沒收銷燬之宣告：
㈠扣案如附表二編號2至3所示之物：
  刑法第38條第1項規定「違禁物，不問屬於犯罪行為人與否，
  沒收之。」，同法第40條第2項復規定「違禁物或專科沒收之
  物得單獨宣告沒收。」，則與該犯罪無直接關係而於犯罪事實
  中為具體記載之違禁物，應由檢察官另行聲請單獨沒收，惟與
  被告犯罪無直接關係之違禁物，若檢察官於起訴書內已敍明應
  依法沒收者，應認檢察官已聲請沒收，為避免司法資源之浪費
  ，仍得於判決時併宣告沒收，毒品危害防制條例第18條第1項
  前段規定「查獲之第一級、第二級毒品及專供製造或施用第一
  級、第二級毒品之器具，不問屬於犯罪行為人與否，均沒收銷
  燬之。」，係刑法第38條第1項之特別規定，仍有上開原則之
  適用（最高法院91年度台非字第67號判決意旨參照）。經查，
  扣案如附表二編號2至3所示毒品經檢驗、鑑定後，確認含有第
  二級毒品甲基安非他命成分（詳如附表二編號2至3所示），此
  有高雄市立凱旋醫院109年1月21日高市凱醫驗字第63056號濫
  用藥物成品檢驗鑑定書可稽（見偵一卷第191頁），堪認均屬
  違禁物。被告於警詢及本院審理時陳稱係用以施用等語（見警
  一卷第3頁、本院卷第440頁），審酌本案員警實施搜索、扣押
  之日期為108年12月4日，被告於本案遭查獲時，有向員警坦承
  ：我在108年12月3日半夜有在住處施用安非他命等語（見警一
  卷第11頁），且被告於108年12月3日凌晨1時許因施用第二級
  毒品，業經本院裁定令入勒戒處所觀察勒戒乙節，有高雄市政
  府警察局鳳山分局毒品案件尿液採證代碼對照表（甲○○尿液代
  碼：FS527）、正修科技大學超微量研究科技中心108年12月17
  日尿液檢驗報告（原始編號：FS527）【見高雄市政府警察局
  鳳山分局高市警鳳分偵字第10970940600號卷（下稱警二卷）
  第49-2至50頁】、本院109年度毒聲字第189號裁定（見本院卷
  第461-464頁）及臺灣高等法院被告前案紀錄表可稽，足認被
  告供述扣案如附表二編號2至3所示之毒品甲基安非他命為其施
  用所剩，尚非無稽。雖被告施用第二級毒品犯行非本案起訴範
  圍，然檢察官起訴書已載明「扣案之毒品應予宣告沒收銷燬」
  ，可視為聲請單獨沒收，依前揭規定，本院仍得就上開毒品部
  分單獨宣告沒收銷燬，爰依前揭規定，不問扣案毒品何人所有
  ，予以宣告沒收銷燬。另該毒品之包裝袋因其內殘留微量毒品
  ，難以析離，亦無析離之實益，爰與所包裝之毒品整體同視，
  併予沒收銷燬。至鑑驗所耗損之毒品，既已滅失，自無庸宣告
  沒收銷燬。
㈡供犯罪所用之物：
  犯毒品危害防制條例第4條至第9條、第12條、第13條或第14條
  第1項、第2項之罪者，其供犯罪所用之物，不問屬於犯罪行為
  人與否，均沒收之，毒品危害防制條例第19條第1項定有明文
  ，此為刑法第38條第2項之特別規定，應優先適用。經查，扣
  案如附表二編號10、11所示之物，係供被告於附表一編號1至3
  所示販賣第二級毒品甲基安非他命犯行所用之物，業據被告於
  本院審理時供陳在卷（見本院卷第441頁），並有通訊監察譯
  文可稽（見警一卷第13-15頁），均應依毒品危害防制條例第1
  9條第1項規定，不問是否屬於被告所有，於被告如附表一編號
  1至3所示犯行項下宣告沒收。
㈢犯罪所得部分：
  按犯罪所得，屬於犯罪行為人者，沒收之。前二項之沒收，於
  全部或一部不能沒收或不宜執行沒收時，追徵其價額。刑法第
  38條之1第1項前段、第3項定有明文。查被告如附表一編號1至
  3所示各次販賣第二級毒品之販賣所得1000元，業據被告於本
  院供稱：每次款項1000元都有拿到等語（見本院卷第153頁）
  ，雖均未扣案，仍應隨同被告所犯之各次販賣第二級毒品罪項
  下，依刑法第38條之1第1、3項規定宣告沒收，並諭知於全部
  或一部不能沒收或不宜執行沒收時，追徵其價額。
㈣至扣案如附表二編號1、4至8所示之物，雖經檢驗出含有第三級
  毒品成分（詳參下述乙、無罪部分），然無證據證明檢驗前總
  純質淨重達20公克（適用修正前毒品危害防制條第11條第5項
  規定）；另附表二編號9所示之物，依卷內證據難認與本案販
  賣第二級毒品犯行有關，亦均非違禁物，爰均不予宣告沒收。
乙、無罪部分【即起訴書犯罪事實一、（二）部分】　
公訴意旨另以：被告甲○○基於持有第二級毒品Pentylone之    
犯意，於108年12月5日前之某時許，在高雄市苓雅區85大樓    
附近某夜店，以不詳金額，向真實姓名年籍不詳綽號「小      
黑」之成年男子購得含第二級毒品Pentylone成分之咖啡包5    
包【抽驗1包，驗前淨重5.934公克，純度未達1%，無法估算    
純質淨重，尚混合第三級毒品bk-DMBDB（Dibutylone）成      
分】而持有之。因認被告涉犯修正前毒品危害防制條例第11    
條第2項之持有第二級毒品罪嫌等語。
犯罪事實之認定，係據以確定具體的刑罰權之基礎，自須經   
 嚴格之證明，故其所憑之證據不僅應具有證據能力，且須經   
 合法之調查程序，否則即不得作為有罪認定之依據。倘法院   
 審理之結果，認為不能證明被告犯罪，而為無罪之諭知，即   
 無刑事訴訟法第154條第2項所謂「應依證據認定」之犯罪事   
 實之存在。因此，刑事訴訟法第308條前段規定，無罪之判決  
  書只須記載主文及理由，而其理由之論敘，僅須與卷存證據  
  資料相符，且與經驗法則、論理法則無違即可，所使用之證  
  據亦不以具有證據能力者為限，即使不具證據能力之傳聞證  
  據，亦非不得資為彈劾證據使用。故無罪之判決書，就傳聞  
  證據是否例外具有證據能力，本無須於理由內論敘說明（最  
  高法院100年度台上字第2980號判決意旨參照）。被告上開犯 
   行既經本院認定無罪（詳下述），揆諸上開說明，使用之證 
   據不以具有證據能力者為限，是以，即不再論述所援引有關 
   證據之證據能力，合先敘明。　　
按犯罪事實應依證據認定之，無證據不得認定其犯罪事實；   
 而不能證明被告犯罪者，應諭知無罪之判決，刑事訴訟法第1  
  54條第2項、第301條第1項分別定有明文。又事實之認定，應 
   憑證據，如未能發現相當證據，或證據不足以證明，自不能 
   以推測或擬制之方法為裁判基礎（最高法院40年台上字第86 
   號判例意旨參照）。且認定犯罪事實所憑之證據，無論直接 
   證據或間接證據，其為訴訟上之證明，須於通常一般之人均 
   不致有所懷疑，而得確信其為真實之程度者，始得據為有罪 
   之認定，倘其證明尚未達到此一程度，而有合理之懷疑存在 
   而無從使事實審法院得有罪之確信時，即應由法院諭知被告 
   無罪之判決（最高法院76年台上字第4986號判例意旨）。另 
   被告或共犯之自白，不得作為有罪判決之唯一證據，仍應調 
   查其他必要之證據，以察其是否與事實相符，刑事訴訟法第1
    56條第2項定有明文，其立法意旨乃在防範被告或共犯自白
之    虛擬致與真實不符，故對自白在證據上之價值加以限制，
明    定須藉補強證據以擔保其真實性。而所謂補強證據，則指
除    該自白本身外，其他足資以證明自白之犯罪事實確具有相
當    程度真實性之證據而言。雖其所補強者，非以事實之全部
為    必要，但亦須因補強證據與自白之相互利用，而足使犯罪
事    實獲得確信者，始足當之。
公訴意旨認被告涉有上開公訴意旨所示之罪嫌，無非係以被  
  告之供述、搜索票、搜索扣押筆錄、扣押物品清單（即附表二
  編號4至8所示之物）、扣押物照片及高雄醫學大學附設中和紀
  念醫院檢驗醫學部毒物室109年3月20日濫用藥物檢驗報告為其
  主要論據。訊據被告就上開犯行雖承認在卷（見本院卷第153
  頁），然查：　
㈠如公訴意旨所載之扣案物（即附表二編號4至8所示之物），前
  經送高雄醫學大學附設中和紀念醫院檢驗之結果，固認為含有
  第二級毒品Pentylone之成分，有高雄醫學大學附設中和紀念
  醫院檢驗醫學部毒物室109年3月20日濫用藥物檢驗報告可佐（
  見警二卷第44頁）。然經本院將前述扣案物再次送凱旋醫院檢
  驗後，僅檢出含有第三級毒品Eutylone成分，而無檢驗出第二
  級毒品一情，有高雄市立凱旋醫院111年1月26日高市凱醫驗字
  第71429號濫用藥物成品檢驗鑑定書可稽（見本院卷第417頁）
  ，是以，自無以認定被告持有附表二編號4至8所示扣案物之行
  為係屬持有第二級毒品之犯行，應屬至明。
㈡再者，附表二編號4至8所示之物，雖檢出含有第三級毒品Eutyl
  one成分，已如上述，然因純度未達1%，無法據以估算（總）
  純質淨重乙情，前已有高雄醫學大學附設中和紀念醫院檢驗醫
  學部毒物室109年3月20日濫用藥物檢驗報告可佐（見警二卷第
  44頁），是以，亦無以認定被告持有附表二編號4至8所示之第
  三級毒品總純質淨重有達20公克而應適用修正前毒品危害防制
  條例第11條第5項規定論處乙節，附此敘明。
綜上所述，檢察官所舉之證據尚未達通常一般人均不致有所   
 懷疑，而得確信其為真實之程度，仍有合理懷疑存在，自屬   
 不能證明被告有上揭持有第二級毒品之犯罪，基於無罪推定   
 之原則，即應就此部分為被告無罪判決之諭知。　　
據上論斷，應依刑事訴訟法第299條第1項前段、第301條第1項，
判決如主文。
本案經檢察官丙○○起訴，檢察官乙○○到庭執行職務。
中　　華　　民　　國　　111 　年　　5 　　月　　19　　日
                  
　　　　　　　　　刑事第十庭  審判長法  官  曾鈴媖
　　　　　　　　　
　　　　　　　　　                  法  官  陳美芳
　　　　　　　　　  
　　　　　　　　　                  法　官  蔣文萱
以上正本證明與原本無異。
如不服本判決應於收受判決後20日內向本院提出上訴書狀，並應
敘述具體理由。其未敘述上訴理由者，應於上訴期間屆滿後20日
內向本院補提理由書(均須按他造當事人之人數附繕本)「切勿逕
送上級法院」。
中　　華　　民　　國　　111 　年　　5 　　月　　19　　日
                                    書記官  廖佳玲
附表一：
編號 交易對象 交易時間 交易方式 宣告刑   交易地點   1 黃上碩 108年9月初某日 黃上碩以不詳方式（起訴書誤載為「0000000（市話），應予更正」）與甲○○聯繫毒品交易事宜後，由甲○○於左列時間，在左列地點，交付價值1000元之甲基安非他命予黃上碩而完成交易，甲○○另於同年月14日2時26分22秒許，以其持用之門號0000000000號行動電話與黃上碩持用之門號0000000000號行動電話聯繫價金交付事宜。 甲○○犯販賣第二級毒品，累犯，處有期徒刑參年捌月。扣案如附表二編號10、11所示之物沒收。未扣案犯罪所得新臺幣壹仟元沒收，於全部或一部不能沒收或不宜執行沒收時，追徵其價額。   高雄市○○區○○路000號「安泰醫院」對面   2 李祐菘（起訴書誤載為「崧」，應予更正） 108年10月9日19時41分後某時許 李祐菘以其持用之門號0000000000號行動電話於108年10月19日19時41分37秒許與甲○○持用之門號0000000000號行動電話聯繫毒品交易事宜後，由甲○○於左列時間，在左列地點，交付價值1000元之甲基安非他命予李祐菘並當場收訖價金完成交易。 甲○○犯販賣第二級毒品，累犯，處有期徒刑參年捌月。扣案如附表二編號10、11所示之物沒收。未扣案犯罪所得新臺幣壹仟元沒收，於全部或一部不能沒收或不宜執行沒收時，追徵其價額。   高雄市○鎮區○○○路000號9樓   3 李祐菘（起訴書誤載為「崧」，應予更正） 108年10月19日19時40分後某時許 李祐菘以其持用之門號0000000000號（起訴書誤載為0000000000號，應予更正）行動電話於108年10月19日19時24分49秒許、同日19時40分49秒許與甲○○持用之門號0000000000號行動電話聯繫毒品交易事宜後，由李祐菘先匯款1000元給甲○○，隨即至左列地點，由甲○○於左列時間交付價值1000元之甲基安非他命予李祐菘而完成交易。 甲○○犯販賣第二級毒品，累犯，處有期徒刑參年捌月。扣案如附表二編號10、11所示之物沒收。未扣案犯罪所得新臺幣壹仟元沒收，於全部或一部不能沒收或不宜執行沒收時，追徵其價額。   高雄市○鎮區○○○路000號9樓   

附表二：
編號 扣案物品名稱 及數量 備註 執行時間：108年12月4日13時55分 執行處所：高雄市○鎮區○○○路000號9樓   1 搖頭丸1包 錠劑，藍色六角形2顆，檢驗前淨重0.470公克、檢驗後淨重0.255公克，檢出第三級毒品N-Ethy1pentylone，因未建立相關檢測方法，無法定量其純質淨重。（偵一卷第191頁） 2 甲基安非他命1包（毛重.052公克，含包裝袋1只） 白色結晶，檢驗前淨重0.322公克、檢驗後淨重0.301公克，檢出第二級毒品甲基安非他命，檢驗前總純質淨重約0.190公克。（偵一卷第191頁） 3 甲基安非他命1包（毛重0.33公克，含包裝袋1只） 白色結晶，檢驗前淨重0.125公克、檢驗後淨重0.105公克，檢出第二級毒品甲基安非他命，檢驗前總純質淨重約0.075公克。（偵一卷第191頁） 4 毒品咖啡包1包（檢驗前毛重7.466公克） 沖泡飲品（已潮解），檢驗後毛重6.999公克，檢出第三級毒品Eutylone。（本院卷第417頁） 5 毒品咖啡包1包（檢驗前毛重9.273公克） 沖泡飲品（已潮解），檢驗後毛重8.757公克，檢出第三級毒品Eutylone。（本院卷第417頁） 6 毒品咖啡包1包（檢驗前毛重8.840公克） 沖泡飲品（已潮解），檢驗後毛重8.390公克，檢出第三級毒品Eutylone。（本院卷第417頁） 7 毒品咖啡包1包（檢驗前毛重8.044公克） 沖泡飲品（已潮解），檢驗後毛重7.279公克，檢出第三級毒品Eutylone。（本院卷第417頁） 8 毒品咖啡包1包（檢驗前毛重8.084公克） 沖泡飲品（已潮解），檢驗後毛重7.829公克，檢出第三級毒品Eutylone。（本院卷第417頁） 9 吸食器2組  10 電子磅秤2台  11 手機1支（門號：0000000000，IMEI：000000000000000）  

附錄本件論罪科刑法條： 
《修正前毒品危害防制條例第4條第2項》
製造、運輸、販賣第二級毒品者，處無期徒刑或七年以上有期徒
刑，得併科新臺幣一千萬元以下罰金。